【裁判字號】    99,聲,54
【裁判日期】    990115
【裁判案由】    定應執行刑
【裁判全文】
臺灣基隆地方法院刑事裁定                99年度聲字第54號
聲  請  人  臺灣基隆地方法院檢察署檢察官
受  刑  人  甲○○
上列聲請人因受刑人數罪併罰有二裁判以上，聲請定其應執行之
刑（九十六年度執聲字第一一五二號）本院裁定如下：
    主  文
甲○○所犯如附表編號二、三所列之罪，應執行有期徒刑壹年壹
月。
其餘聲請駁回。
    理  由
一、聲請意旨略以：受刑人甲○○因犯毒品危害防制條例等案件
    ，先後經判決確定如附表，應依刑事訴訟法第四百七十七條
    第一項、刑法第五十三條、第五十一條第五款之規定，聲請
    定其應執行之刑等語。
二、按裁判確定前犯數罪者，併合處罰之；數罪併罰，有二裁判
    以上者，依第五十一條之規定，定其應執行之刑，刑法第五
    十條、第五十三條分別定有明文。又數罪併罰有二裁判以上
    者，固得依刑法第五十一條之規定定其應執行之刑，但須以
    裁判確定前為前提。倘若被告先後犯甲、乙、丙三罪，而甲
    罪係在乙罪裁判確定前所犯，甲、乙兩罪均經判決確定，並
    已裁定定其應執行之刑，則丙罪雖在乙罪裁判確定前所犯，
    但因其在甲罪裁判確定之後，且乙罪既已與甲罪合併定其應
    執行刑，則丙罪即不得再與乙罪重複定其應執行之刑，祇能
    單獨執行（最高法院七十二年台非字第四七號判例、八十年
    度台非字第二五六號裁判可資參照）。
三、又按不合法之上訴，與未經上訴無異。是上訴經上訴法院認
    其上訴不合法律上之程式，予以駁回者，其判決之確定時日
    ，應溯及於原審判決上訴期間屆滿之日（最高法院九十一年
    度台抗字第二三七、二八五號裁定可資參照）。查受刑人甲
    ○○前於九十七年六月二日經執行毒品危害防制條例案件之
    應執行刑有期徒刑九月完畢後，先犯有下述(一)(二)所示之罪，
    經本院判處罪刑後，其雖提起上訴，然經臺灣高等法院九十
    八年度上訴字第二三○三號以上訴不合法律上程式，依刑事
    訴訟法第三百六十七條之規定判決駁回上訴等情，業據本院
    調取該案卷宗核閱無誤。又該案判決正本於九十八年五月八
    日送達受刑人戶籍地址，由其母廖金月代收，受刑人復於九
    十八年五月十四日向本院提出上訴狀之事實，亦有送達證書
    及受刑人所提出之上訴狀附於前揭案卷足堪憑認。是受刑人
    上開案件之判決確定日期，應溯及受刑人上訴期間屆滿即九
    十八年五月十九日，合先敘明。
四、查受刑人前於九十七年六月二日經執行毒品危害防制條例案
    件之應執行刑有期徒刑九月完畢後，因犯有下列各罪，經法
    院分別判處有期徒刑確定在案，有下列判決書、臺灣高等法
    院被告前案紀錄表附卷可參，爰依行為時間先後排序如下：
  (一)施用第二級毒品罪：本院九十八年度訴字第三四七號判處有
    期徒刑四月確定；行為時間：九十八年一月五日；確定日期
    ：九十八年五月十九日（下稱Ａ罪）。
  (二)施用第一級毒品罪：本院九十八年度訴字第三四七號判處有
    期徒刑八月確定；行為時間：九十八年一月六日；確定日期
    ：九十八年五月十九日（下稱Ｂ罪）。
  (三)施用第一級毒品罪：本院九十八年度訴字第五○三號判處有
    期徒刑七月確定；行為時間：九十八年三月二十五日；確定
    日期：九十八年六月二十九日（下稱Ｃ罪）。
  (四)竊盜罪：本院九十八年度基簡字第四六○號判處有期徒刑四
    月確定；行為時間：九十八年三月二十六日；確定日期：九
    十八年五月二十五日（下稱Ｄ罪）。
  (五)竊盜罪：本院九十八年度易字第五二二號判處有期徒刑七月
    確定；行為時間：九十八年四月六日；確定日期：九十八年
    十一月三十日（下稱Ｅ罪，即附表編號一）。
  (六)竊盜罪：本院九十八年度易字第五二二號判處有期徒刑八月
    確定；行為時間：九十八年七月六日；確定日期：九十八年
    十一月三十日（下稱Ｆ罪，即附表編號二）。
  (七)施用第一級毒品罪：本院九十八年度訴字第一○八○號判處
    有期徒刑七月確定；行為時間：九十八年七月十九日；確定
    日期：九十八年十二月二十八日（下稱Ｇ罪，即附表編號三
    ）。
四、揆諸前揭規定及說明，本件受刑人所犯上開Ａ、Ｂ、Ｃ、Ｄ
    、Ｅ五罪，因其犯罪時間均在最先確定之Ａ、Ｂ二罪判決確
    定前，即應合併定應執行刑；至Ｆ、Ｇ罪部分，因犯罪時間
    已在Ａ、Ｂ罪判決確定日之後，自不得與上開五罪合併定應
    執行刑。然因Ｆ、Ｇ二罪之犯罪時間均在Ｆ罪判決確定前，
    則此二罪仍與定應執行刑之要件相符。檢察官聲請就Ｅ、Ｆ
    、Ｇ三罪合併定應執行刑，僅能就合乎定應執行刑之Ｆ、Ｇ
    二罪定其應執行之刑，其餘聲請，於法未合，應予駁回。
五、依刑事訴訟法第四百七十七條第一項、第二百二十條，刑法
    第五十三條、第五十一條第五款，裁定如主文。
中    華    民    國    99    年    1     月    15    日
                  刑事第三庭法  官  陳賢德
以上正本證明與原本無異。
對於本件裁定如有不服，應於收受送達後5日內，向本院提出抗
告書狀，敘述抗告之理由，抗告於臺灣高等法院。
中    華    民    國    99    年    1     月    19    日
                            書記官  王靜敏
附表
┌────────┬──────────┬──────────┬──────────┐
│  編        號  │        一          │        二          │        三          │
├────────┼──────────┼──────────┼──────────┤
│  罪        名  │竊盜                │竊盜                │毒品危害防制條例    │
├────────┼──────────┼──────────┼──────────┤
│  宣   告   刑  │有期徒刑七月        │有期徒刑八月        │有期徒刑七月        │
├────────┼──────────┼──────────┼──────────┤
│ 犯  罪  日  期 │98年4月6日          │98年7月6日          │98年7月19日         │
├────────┼──────────┼──────────┼──────────┤
│ 偵  查  機  關 │臺灣基隆地方法院檢察│臺灣基隆地方法院檢察│臺灣基隆地方法院檢察│
│ 年  度  案  號 │署98年度偵字第3349號│署98年度偵字第3349號│署98年度毒偵字第1536│
│                │                    │                    │號                  │
├───┬────┼──────────┼──────────┼──────────┤
│最  後│法    院│臺灣基隆地方法院    │臺灣基隆地方法院    │臺灣基隆地方法院    │
│事實審├────┼──────────┼──────────┼──────────┤
│      │案    號│98年度易字第522號   │98年度易字第522號   │98年度訴字第1080號  │
│      ├────┼──────────┼──────────┼──────────┤
│      │判決日期│98年10月27日        │98年10月27日        │98年11月25日        │
├───┼────┼──────────┼──────────┼──────────┤
│確  定│法    院│同上                │同上                │同上                │
│判  決├────┼──────────┼──────────┼──────────┤
│      │案    號│同上                │同上                │同上                │
│      ├────┼──────────┼──────────┼──────────┤
│      │確定日期│98年11月30日        │98年11月30日        │98年12月28日        │
└───┴────┴──────────┴──────────┴──────────┘

司法院資訊處製作；財團法人民間司法改革基金會備份。
